Config:
  hfst:
    Gen: ../../../src/generator-gt-norm.hfst
    Morph: ../../../src/analyser-gt-norm.hfst
  xerox:
    Gen: ../../../src/generator-gt-norm.xfst
    Morph: ../../../src/analyser-gt-norm.xfst
    App: lookup

Tests:

# todo:
# Proofread the gold standard (below)
# Then: run analyser, then correct. 


  Noun - печенье: # Noun 'cookies'
  
     печенье+N+Sg+Nom: печенье
     печенье+N+Sg+Gen: печеньӹн
     печенье+N+Sg+Acc: печеньӹм
     печенье+N+Sg+Com: печеньӹге
     печенье+N+Sg+Dat: печеньӹлӓн
     печенье+N+Sg+Ine: печеньӹштӹ
     печенье+N+Sg+Ill: [печенькӹшкӹ, печенькӹш]
     печенье+N+Sg+Lat: печенеш
     печенье+N+Sg+Cmpr: печеньӹлӓ
     печенье+N+Sg+Abe: печеньӹде
     
     печенье+N+Pl+Nom: печеньӹвлӓ
     печенье+N+Pl+Gen: печеньӹвлӓн
     печенье+N+Pl+Acc: печеньӹвлӓм
     печенье+N+Pl+Com: печеньӹвлӓге
     печенье+N+Pl+Dat: печеньӹвлӓлӓн
     печенье+N+Pl+Ine: печеньӹвлӓштӹ
     печенье+N+Pl+Ill: [печеньӹвлӓшкӹ, печеньӹвлӓш]
     печенье+N+Pl+Lat: печеньӹвлӓэш
     печенье+N+Pl+Cmpr: печеньӹвлӓлӓ
     печенье+N+Pl+Abe: печеньӹвлӓде

#Sg,PxSg1
     печенье+N+Sg+Nom+PxSg1: печенем 
     печенье+N+Sg+PxSg1+Gen: печенемӹн
     печенье+N+Sg+PxSg1+Acc: печенемӹм
     печенье+N+Sg+PxSg1+Com: печенемге
     печенье+N+Sg+PxSg1+Dat: печенемлӓн
     печенье+N+Sg+Dat+PxSg1: печеньӹлӓнем
     печенье+N+Sg+Ine+PxSg1: печеньӹштем
     печенье+N+Sg+Ill+PxSg1: печеньӹшкем
     печенье+N+Sg+Lat+PxSg1: печенешем
     печенье+N+Sg+PxSg1+Cmpr: печенемлӓ 
     печенье+N+Sg+Cmpr+PxSg1: печеньӹлӓэм 
     печенье+N+Sg+PxSg1+Abe: печенемде

#Pl,PxSg1     
     печенье+N+Pl+Nom+PxSg1: печеньӹвлӓэм
#тенге манаш лиэш теоретически: кынам Px анзылны 
#шамак деминутивн.сӹрӓнрӓк лиэш (kӓtӧsillӓni tehtyjӓ)
#    печенье+N+PxSg1+Pl+Nom:  печенемвлӓ
     печенье+N+Pl+PxSg1+Gen:  печеньӹвлӓэмӹн
#    печенье+N+PxSg1+Pl+Gen:  печенемвлӓн
     печенье+N+Pl+PxSg1+Acc:  печеньӹвлӓэмӹм
#    печенье+N+PxSg1+Pl+Acc:  печенемвлӓм
     печенье+N+Pl+PxSg1+Com:  печеньӹвлӓэмге
     печенье+N+PxSg1+Pl+Com:  печенемвлӓге
     печенье+N+Pl+PxSg1+Dat:  печеньӹвлӓэмлӓн
     печенье+N+Pl+Dat+PxSg1:  печеньӹвлӓлӓнем          
#    печенье+N+PxSg1+Pl+Dat:  печенемвлӓлӓн
     печенье+N+Pl+Ine+PxSg1:  печеньӹвлӓштем
     печенье+N+Pl+Ill+PxSg1:  печеньӹвлӓшкем
     печенье+N+Pl+Lat+PxSg1:  печеньӹвлӓэшем
     печенье+N+Pl+Cmpr+PxSg1: печеньӹвлӓлӓэм
#    печенье+N+Pl+PxSg1+Cmpr: печеньӹвлӓэмлӓ          
#    печенье+N+PxSg1+Pl+Cmpr: печенемвлӓлӓ
     печенье+N+Pl+PxSg1+Abe:  печеньӹвлӓэмде
#    печенье+N+PxSg1+Pl+Abe:  печенемвлӓде

#Pl,PxSg2     
     печенье+N+Pl+Nom+PxSg2: печеньӹвлӓэт
     печенье+N+PxSg2+Pl+Nom: печенетвлӓ   
#посессив мычашты - нейтральный верси ылеш 
#(Px+PL) годым шамак деминутивн.сӹрӓнрӓк лиэш ӓль
#печенетвлӓ детерминатив лин кердеш (muuten sinun tekemӓt keksit)
     печенье+N+Pl+PxSg2+Gen: печеньӹвлӓэтӹн
#    печенье+N+PxSg2+Pl+Gen: печенетвлӓн
     печенье+N+Pl+PxSg2+Acc: печеньӹвлӓэтӹм
#    печенье+N+PxSg2+Pl+Acc: печенетвлӓм
     печенье+N+Pl+PxSg2+Com: печеньӹвлӓэтге
#    печенье+N+PxSg2+Pl+Com: печенетвлӓге
     печенье+N+Pl+PxSg2+Dat: печеньӹвлӓэтлӓн
#    печенье+N+PxSg2+Pl+Dat: печенетвлӓлӓн
     печенье+N+Pl+Dat+PxSg2: печеньӹвлӓлӓнет
     печенье+N+Pl+Ine+PxSg2: печеньӹвлӓштет
     печенье+N+Pl+Ill+PxSg2: печеньӹвлӓшкет
     печенье+N+Pl+Lat+PxSg2: печеньӹвлӓэшет
     печенье+N+Pl+Cmpr+PxS2: печеньӹвлӓлӓэт     
#    печенье+N+PxSg1+Pl+Cmpr: печенетвлӓлӓ
     печенье+N+Pl+PxSg1+Cmpr: печеньӹвлӓэтлӓ
     печенье+N+Pl+PxSg1+Abe: печеньӹвлӓэтде
#    печенье+N+PxSg1+Pl+Abe: печенетвлӓде
     
#печенет, печенетшӹ - (комбет, комбетшӹ)
#печеньӹжӹ, - (комбыжы,)
#печеньӹнӓ
#печеньӹдӓ
#печеньӹштӹ
#НБ!!!тишец тӹнгӓлӹн цилӓ вашталташ!

#PxPl1
     печенье+N+Sg+Nom+PxPl1: печеньӹнӓ 
     печенье+N+Sg+PxPl1+Gen: печеньӹнӓн
     печенье+N+Sg+PxPl1+Acc: печеньӹнӓм
     печенье+N+Sg+PxPl1+Com: печеньӹнӓге
     печенье+N+Sg+Dat+PxPl1: печеньӹлӓннӓ
     печенье+N+Sg+PxPl1+Dat: печеньӹнӓлӓн
     печенье+N+Sg+Ine+PxPl1: печеньӹштӹнӓ
     печенье+N+Sg+Ill+PxPl1: печеньӹшкӹнӓ
     печенье+N+Sg+Lat+PxPl1: библиотекешнӓ
     печенье+N+Sg+PxPl1+Cmpr: печеньӹнӓлӓ 
     печенье+N+Sg+Cmpr+PxPl1: печеньӹлӓнӓ 
     печенье+N+Sg+PxPl1+Abe: печеньӹнӓде
     
     печенье+N+Pl+Nom+PxPl1: печеньӹвлӓнӓ
#плюраль годым ассоциаци коллектив гишӓн, вара ижӹ посессив.         
#тенге чучеш: кынам Px pl анзылны, шая опр.эдемвлӓ гишӓн б-ка колл-ив гӹц.
#попышывлӓ лошты пӓлӹмӹ опр.эдемвлӓ гишӓн шайыштмаш кеӓ.
#    печенье+N+PxPl1+Pl+Nom: печеньӹнӓвлӓ
     печенье+N+Pl+PxPl1+Gen: печеньӹвлӓнӓн
#    печенье+N+PxPl1+Pl+Gen: печеньӹнӓвлӓн
     печенье+N+Pl+PxPl1+Acc: печеньӹвлӓнӓм
#    печенье+N+PxPl1+Pl+Acc: печеньӹнӓвлӓм
#    печенье+N+PxPl1+Pl+Com: печеньӹнӓвлӓге
     печенье+N+Pl+PxPl1+Com: печеньӹвлӓнӓге
     печенье+N+Pl+Dat+PxPl1: печеньӹвлӓлӓннӓ
#    печенье+N+PxPl1+Pl+Dat: печеньӹнӓвлӓлӓн
#    печенье+N+Pl+PxPl1+Dat: печеньӹвлӓнӓлӓн
     печенье+N+Pl+Ine+PxPl1: печеньӹвлӓштӹнӓ
     печенье+N+Pl+Ill+PxPl1: печеньӹвлӓшкӹнӓ
#    печенье+N+PxPl1+Pl+Lat: печеньӹнӓвлӓэш
     печенье+N+Pl+Lat+PxPl1: печеньӹвлӓэшнӓ
     печенье+N+Pl+PxPl1+Cmpr: печеньӹвлӓнӓлӓ     
#    печенье+N+PxPl1+Pl+Cmpr: печеньӹнӓвлӓлӓ
#    печенье+N+Pl+Cmpr+PxPl1: печеньӹвлӓлӓнӓ
     печенье+N+Pl+PxPl1+Abe: печеньӹвлӓнӓде
#    печенье+N+PxPl1+Pl+Abe: печеньӹнӓвлӓде
     
#PxPl
     печенье+N+Sg+Nom+PxPl1: печеньӹдӓ 
     печенье+N+Sg+PxPl1+Gen: печеньӹдӓн
     печенье+N+Sg+PxPl1+Acc: печеньӹдӓм
     печенье+N+Sg+PxPl1+Com: печеньӹдӓге
     печенье+N+Sg+PxPl1+Dat: печеньӹдӓлӓн
     печенье+N+Sg+Dat+PxPl1: печеньӹлӓндӓ
     печенье+N+Sg+Ine+PxPl1: печеньӹштӹдӓ
     печенье+N+Sg+Ill+PxPl1: печеньӹшкӹдӓ
     печенье+N+Sg+Lat+PxPl1: библиотекешдӓ
     печенье+N+Sg+PxPl1+Cmpr: печеньӹдӓлӓ 
     печенье+N+Sg+Cmpr+PxPl1: печеньӹлӓдӓ 
     печенье+N+Sg+PxPl1+Abe: печеньӹдӓде
   
     печенье+N+Pl+Nom+PxPl2: печеньӹвлӓдӓ
#плюраль годым ассоциаци коллектив гишӓн, вара ижӹ посессив.         
#тенге чучеш: кынам Px pl анзылны, шая опр.эдемвлӓ гишӓн б-ка колл-ив гӹц.
#попышывлӓ лошты пӓлӹмӹ опр.эдемвлӓ гишӓн шайыштмаш кеӓ.     
#эче тенгелӓ чучеш: эдем гишӓн кынам Px плюраль анзылны, пейоратив сӹрӓн.
#вольык годым Px pl анзылны, шамак деминутив сӹрӓнрӓк лиэш.
#    печенье+N+PxPl2+Pl+Nom: печеньӹдӓвлӓ
     печенье+N+Pl+PxPl2+Gen: печеньӹвлӓдӓн
#    печенье+N+PxPl2+Pl+Gen: печеньӹдӓвлӓн
     печенье+N+Pl+PxPl2+Acc: печеньӹвлӓдӓм
#    печенье+N+PxPl2+Pl+Acc: печеньӹдӓвлӓм
#    печенье+N+PxPl2+Pl+Com: печеньӹдӓвлӓге
     печенье+N+Pl+PxPl2+Com: печеньӹвлӓдӓге
     печенье+N+Pl+Dat+PxPl2: печеньӹвлӓлӓндӓ
#    печенье+N+PxPl2+Pl+Dat: печеньӹдӓвлӓлӓн
#    печенье+N+Pl+PxPl2+Dat: печеньӹвлӓдӓлӓн
     печенье+N+Pl+Ine+PxPl2: печеньӹвлӓштӹдӓ
     печенье+N+Pl+Ill+PxPl2: печеньӹвлӓшкӹдӓ
#    печенье+N+PxPl2+Pl+Lat: печеньӹдӓвлӓэш     
     печенье+N+Pl+Lat+PxPl2: печеньӹвлӓэшдӓ
     печенье+N+Pl+PxPl2+Cmpr: печеньӹвлӓдӓлӓ    
#    печенье+N+PxPl2+Pl+Cmpr: печеньӹдӓвлӓлӓ
#    печенье+N+Pl+Cmpr+PxPl2: печеньӹвлӓлӓдӓ
     печенье+N+Pl+PxPl2+Abe: печеньӹвлӓдӓде
#    печенье+N+PxPl2+Pl+Abe: печеньӹдӓвлӓде
        
#PxPl3
     печенье+N+Sg+Nom+PxPl1: печеньӹштӹ 
     печенье+N+Sg+PxPl1+Gen: печеньӹштӹн
     печенье+N+Sg+PxPl1+Acc: печеньӹштӹм
     печенье+N+Sg+PxPl1+Com: печеньӹштӹге
     печенье+N+Sg+PxPl1+Dat: печеньӹштӹлӓн
     печенье+N+Sg+Dat+PxPl1: печеньӹлӓнӹштӹ
     печенье+N+Sg+Ine+PxPl1: печеньӹштӹштӹ
     печенье+N+Sg+Ill+PxPl1: печеньӹшкӹштӹ
     печенье+N+Sg+Lat+PxPl1: библиотекешӹштӹ
     печенье+N+Sg+PxPl1+Cmpr: печеньӹштӹлӓ 
     печенье+N+Sg+Cmpr+PxPl1: печеньӹлӓштӹ
     печенье+N+Sg+PxPl1+Abe: печеньӹштӹде  
     
     печенье+N+Pl+Nom+PxPl3: печеньӹвлӓштӹ
     печенье+N+Pl+PxPl3+Gen: печеньӹвлӓштӹн
     печенье+N+Pl+PxPl3+Acc: печеньӹвлӓштӹм
     печенье+N+Pl+PxPl3+Com: печеньӹвлӓштӹге
     печенье+N+Pl+Dat+PxPl3: печеньӹвлӓлӓнӹштӹ
     печенье+N+Pl+PxPl3+Dat: печеньӹвлӓштӹлӓн
     печенье+N+Pl+Ine+PxPl3: печеньӹвлӓштӹштӹ
     печенье+N+Pl+Ill+PxPl3: печеньӹвлӓшкӹштӹ
     печенье+N+Pl+Lat+PxPl3: печеньӹвлӓэшӹштӹ
     печенье+N+Pl+Cmpr+PxPl3: печеньӹвлӓлӓштӹ
     печенье+N+Pl+PxPl3+Cmpr: печеньӹвлӓштӹлӓ
     печенье+N+Pl+PxPl3+Abe: печеньӹвлӓштӹде

